【裁判字號】    97,交聲,592
【裁判日期】    970606
【裁判案由】    聲明異議
【裁判全文】
臺灣高雄地方法院交通事件裁定         97年度交聲字第592號
原處分機關  高雄市政府交通局
異  議  人  甲○○
上列異議人因違反道路交通管理處罰條例案件，對於高雄市政府
交通局97年2 月29日高市府交裁字第裁32-B00000000號處分聲明
異議，本院裁定如下：
    主  文
原處分撤銷。
甲○○不罰。
    理  由
一、按法院受理交通事件，準用刑事訴訟法之規定，道路交通管
    理處罰條例第89條前段定有明文；又犯罪事實應依證據認定
    之，無證據不得認定犯罪事實，並為刑事訴訟法第154 條第
    2 項所明定。而認定犯罪事實所憑之證據，雖不以直接證據
    為限，間接證據亦包括在內；然無論直接或間接證據，其為
    訴訟上之證明，須於通常一般之人均不致於有所懷疑，而得
    確信其為真實之程度者，始得據之為有罪之認定，倘其證明
    尚未達到此一程度，而有合理性懷疑之存在時，即應由法院
    諭知被告無罪之判決，復有最高法院76年台上字第4986號判
    例可資參照。從而，法院於審理行為人違反道路交通管理處
    罰條例案件時，如調查證據之結果不足使法院確信行為人有
    為原處分所指之事實，而仍有合理懷疑時，即應撤銷原處分
    而諭知不罰，合先敘明。
二、原處分意旨略以：本件異議人即受處分人甲○○駕駛其所有
    之車號ZE-0078 號自用小客車，於民國97年2 月11日11時25
    分許行經高雄市○○○路145 巷口，經警舉發違反道路交通
    管理處罰條例第53條第1 項「駕車行經有燈光號誌管制之交
    岔路口闖紅燈」之違規，嗣受處分人提出申訴，經原處分機
    關請原舉發單位調查結果，仍認受處分人有前述違規行為，
    原處分機關乃依道路交通管理處罰條例第53條第1 項、第63
    條，以97年2 月29日高市府交裁字第裁32-B00000000號裁決
    書裁處受處分人罰鍰2700元並記違規點數3 點。
三、訊據異議人甲○○固坦認於上揭時、地駕車行經該處，然堅
    詞否認有何闖紅燈之違規行為，並辯稱：係由鼓山二路182
    巷開出並左轉，並非沿鼓山二路直行闖紅燈，鼓山二路182
    巷與145 巷為同一個紅綠燈等語。經查：異議人確有於上揭
    時、地，於鼓山二路145 巷口為紅燈時駕駛前開車輛經過路
    口等情，為異議人所自承。惟舉發警員陳元超於本院審理中
    證稱：當時所處之位置靠近鼓山二路145 巷口，見到異議人
    闖紅燈便加以攔停，異議人當時即陳稱並未違規且拒簽舉發
    違反道路交通事故通知單，當時異議人經過145 巷口時是紅
    燈沒有停下來，但異議人是否係轉入鼓山二路，沒有看到等
    語明確。是舉發員警未親眼目睹，無法確定異議人非左轉車
    輛而必定係闖紅燈直行，異議人之辯解非無合理之可能，故
    現存證據尚不足使本院形成異議人確有為前揭違規事實之確
    信，揆諸首揭法條及判例意旨，應為對異議人有利之認定。
    綜上所述，原處分機關遽對受處分人為前開裁決，難認為允
    當，受處分人之異議為有理由，應由本院將原處分撤銷，改
    諭知受處分人不罰，以資適法
據上論斷，應依道路交通案件處理辦法第20條，裁定如主文。
中    華    民    國    97    年    6     月    6     日
                  交通法庭  法  官   王奕勛
以上正本證明與原本無異。
如不服本裁定，應於收受送達後5 日內向本院提出抗告狀。
中    華    民    國    97    年    6     月    9     日
                            書記官   林晏光


司法院資訊處製作；財團法人民間司法改革基金會備份。
